【裁判字號】    97,訴,2803
【裁判日期】    970818
【裁判案由】    毒品危害防制條例
【裁判全文】
臺灣板橋地方法院刑事判決              97年度訴字第2803號
公  訴  人  台灣板橋地方法院檢察署檢察官
被      告  甲○○
上列被告因違反毒品危害防制條例案件，經檢察官提起公訴（九
十七年度毒偵字第四五三０號），被告於準備程序對被訴事實為
有罪之陳述，本院合議庭裁定由受命法官改依簡式審判程序獨任
審理，判決如下：
    主      文
甲○○施用第一級毒品，累犯，處有期徒刑玖月，扣案海洛因壹
包（驗餘淨重零點貳捌貳零公克）沒收銷燬之。又施用第二級毒
品，累犯，處有期徒刑肆月，扣案甲基安非他命玖包（合計驗餘
淨重參點玖玖柒陸公克）沒收銷燬之，扣案電子磅秤壹台、玻璃
球貳顆、分裝杓參支等物均沒收。應執行有期徒刑拾壹月，扣案
海洛因壹包（驗餘淨重零點貳捌貳零公克）、甲基安非他命玖包
（合計驗餘淨重參點玖玖柒陸公克）均沒收銷燬之，扣案電子磅
秤壹台、玻璃球貳顆、分裝杓參支等物均沒收。
    事      實
一、甲○○前曾於民國九十五年間，因施用毒品案件，經裁定送
    觀察、勒戒，於九十五年十月二十六日執行完畢釋放。再於
    九十六年間，因違反毒品危害防制條例案件，經本院以九十
    六年度簡字第一０七五號判決處有期徒刑三月確定，於九十
    六年六月十三日易科罰金執行完畢（據此於本案構成累犯）
    。詎仍不知警惕，竟分別基於施用第一級毒品海洛因及第二
    級毒品甲基安非他命之犯意，於九十七年五月十二日晚間十
    時許，在台北縣新莊市○○路八九一之二六號二樓住處，將
    少許海洛因粉末捲入香菸後，燃燒吸食施用海洛因一次；復
    以分裝杓將少許甲基安非他命放在玻璃球吸食器內，以火燒
    烤使成煙霧後，吸食施用甲基安非他命一次。嗣於翌（十三
    ）下午五時五十分許，在台北縣三重市○○路○段一六號前
    為警查獲，扣得海洛因一包（驗餘淨重０點二八二０公克）
    、甲基安非他命九包（合計驗餘淨重三點九九七六公克），
    其所有供施用甲基安非他命所用之電子磅秤一台、玻璃球二
    顆、分裝杓三支等物。經採集其尿液檢體送驗，結果呈海洛
    因代謝物嗎啡類、甲基安非他命陽性反應。
二、案經台北縣政府警察局蘆洲分局報告台灣板橋地方法院檢察
    署檢察官偵查起訴。
    理      由
一、本案被告甲○○所犯係死刑、無期徒刑、最輕本刑為三年以
    上有期徒刑以外之罪，且非高等法院管轄之第一審案件，其
    於準備程序中就被訴事實為有罪之陳述，經本院告知簡式審
    判程序之旨，並聽取公訴人、被告之意見後，經合議庭裁定
    由受命法官獨任進行簡式審判程序，合先敘明。
二、上揭事實，業據被告於本院審理時坦承不諱，復有前開海洛
    因、甲基安非他命、電子磅秤、玻璃球、分裝杓等物扣案可
    證，且被告於九十七年五月十三日為警查獲後，經採集其尿
    液檢體送驗，結果確呈海洛因代謝物嗎啡類、甲基安非他命
    陽性反應，有台灣檢驗科技股份有限公司濫用藥物尿液檢驗
    報告書、對照表、交通部民用航空局航空醫務中心毒品鑑定
    書等件附卷可憑，足證被告自白核與事實相符，堪以採信。
    查被告前曾於九十五年間，因施用毒品案件，經裁定送觀察
    、勒戒在案，其於五年內再犯本案施用毒品，事證明確，其
    犯行洵堪認定。
三、核被告所為，係犯毒品危害防制條例第十條第一項之施用第
    一級毒品罪、第十條第二項之施用第二級毒品罪。至被告施
    用前後持有海洛因、甲基安非他命之低度行為，為其進而施
    用之高度行為所吸收，不另論罪。又被告所犯上開二罪，犯
    意各別，行為互殊，應予分論併罰。查被告有如前所述之前
    案紀錄，於九十六年六月十三日易科罰金執行完畢，有台灣
    高等法院被告前案紀錄表在卷可稽，其於受徒刑之執行完畢
    後，五年以內故意再犯本案有期徒刑以上之罪，均為累犯，
    俱應依刑法第四十七條第一項規定加重其刑。
四、爰審酌被告之素行不佳，經執行觀察、勒戒後仍未戒除吸毒
    惡習，施用毒品危害其個人身心健康，及犯罪後坦承犯行，
    態度尚屬良好等一切情狀，分別量處如主文所示之刑，並定
    其應執行之刑，以示懲儆。
五、扣案海洛因一包（驗餘淨重０點二八二０公克）、甲基安非
    他命九包（合計驗餘淨重三點九九七六公克），為被告持有
    供施用之第一、二級毒品，而本件海洛因、甲基安非他命為
    細微粉末，部分沾附於包裝袋上（見扣案照片），若欲完全
    析離，雖非不可能，但此舉對毒品危害防制政策之施行，並
    無特殊助益，且徒費執行之成本，故均併依毒品危害防制條
    例第十八條第一項前段規定宣告沒收銷燬之，以符執行之實
    際。至扣案之電子磅秤一台、玻璃球二顆、分裝杓三支等物
    ，為被告所有、供施用甲基安非他命所用之物，業據其供明
    在卷，爰依刑法第三十八條第一項第二款規定宣告沒收。
據上論斷，應依刑事訴訟法第二百七十三條之一第一項、第二百
九十九條第一項前段，毒品危害防制條例第十條第一項、第二項
、第十八條第一項前段，刑法第十一條前段、第四十七條第一項
、第五十一條第五款、第三十八條第一項第二款，判決如主文。
本案經檢察官彭聖斐到庭執行職務。
中    華    民    國    97    年    8     月    18    日
                  刑事第六庭  法  官  林鈺琅
以上正本證明與原本無異。
如不服本判決應於送達後10日內向本院提出上訴狀。
                              書記官  林蔚然
中    華    民    國    97    年    8     月    18    日
附錄本案論罪科刑法條全文：
毒品危害防制條例第十條：
  施用第一級毒品者，處六月以上五年以下有期徒刑。
  施用第二級毒品者，處三年以下有期徒刑。


司法院資訊處製作；財團法人民間司法改革基金會備份。
